【裁判字號】    99,交訴,109
【裁判日期】    991217
【裁判案由】    公共危險
【裁判全文】
臺灣屏東地方法院刑事判決             99年度交訴字第109號
公  訴  人  臺灣屏東地方法院檢察署檢察官
被      告  柯至龍
上列被告因公共危險案件，經檢察官提起公訴（99年度偵字第87
54號），嗣被告就被訴事實為有罪之陳述，經本院告知簡式審判
程序之旨，並聽取當事人之意見後，由本院合議庭裁定改由受命
法官獨任進行簡式審判程序，判決如下：
    主  文
柯至龍駕駛動力交通工具肇事，致人傷而逃逸，累犯，處有期徒
刑陸月，如易科罰金，以新臺幣壹仟元折算壹日。
    事  實
一、柯至龍前於民國96年間，因竊盜案件，(一)經本院以96年度簡
    字第1338號判決判處有期徒刑4 月，減為有期徒刑2 月，並
    經本院以96年度簡上字第235 號判決上訴駁回確定；(二)因竊
    盜案件，經本院以96年度簡字第1666號判決判處有期徒刑4
    月確定；及(三)因竊盜案件，經本院以96年度簡字第1727號判
    處有期徒刑2 月，減為有期徒刑1 月確定，上開(一)(二)(三)之罪
    ，再經本院以97年度聲字第150 號裁定定應執行有期徒刑6
    月確定，於97年7 月27日（起訴書誤載為97年8 月27日）執
    行完畢。詎柯至龍猶不知悔改，竟於前揭有期徒刑執行完畢
    5 年內之99年7 月24日上午11時38分許，騎乘車號PEQ-286
    號普通重型機車，自屏東縣東港鎮之東隆宮出發，行經屏東
    縣東港鎮○○○路欲左轉往朝隆路方向行駛時，原應注意機
    車行駛時，應注意車前狀況小心駕駛，而依當時情形天候晴
    、日間自然光線、柏油道路乾燥無缺陷，並無不能注意之情
    事，竟疏未注意，而撞擊適於其同向右前方行走於路邊之蔡
    明瑜，蔡明瑜因而摔倒在地，致蔡明瑜受有左手肘及左下肢
    挫傷等傷害（過失傷害部分未據告訴）。柯至龍於肇事後明
    知已有人受傷，竟基於肇事逃逸之犯意，未予以救護或停留
    現場等候警方處理，逕行騎乘上開機車逃逸，經警據報到場
    處理，循線查獲始悉上情。
二、案經屏東縣政府警察局東港分局報告臺灣屏東地方法院檢察
    署檢察官偵查起訴。
    理  由
一、按除被告所犯為死刑、無期徒刑、最輕本刑為3 年以上有期
    徒刑之罪或高等法院管轄第一審案件者外，於第一次審判期
    日前之準備程序進行中，被告先就被訴事實為有罪之陳述時
    ，審判長得告知被告簡式審判程序之旨，並聽取當事人、代
    理人、辯護人及輔佐人之意見後，裁定進行簡式審判程序，
    刑事訴訟法第273 條之1 第1 項定有明文。經核本件被告柯
    至龍所犯係死刑、無期徒刑、最輕本刑為3 年以上有期徒刑
    以外之罪，其於準備程序中就被訴事實為有罪之陳述，經法
    官告知簡式審判程序之旨，並聽取公訴人、被告之意見後，
    本院爰依首揭規定，合議裁定由受命法官獨任進行簡式審判
    程序。是本案之證據調查，依同法第273 條之2 規定，不受
    同法第159 條第1 項、第161 條之2 、第161 條之3 、第16
    3 條之1 ，及第164 條至170 條所規定證據能力認定及調查
    方式之限制，合先敘明。
二、訊據被告對於上揭犯罪事實，於警詢、偵查及本院審理中均
    坦承不諱，核與證人即被害人蔡明瑜及證人蔡平賢、柯新展
    在警詢中之證述情節大致相符，並有屏東縣政府警察局東港
    分局東濱派出所道路交通事故現場圖、道路交通事故調查報
    告表(一)(二)、疑似道路交通事故肇事逃逸追查表、輔英科技大
    學附設醫院99年7 月24日之蔡明瑜診斷證明書（乙種）、屏
    東縣政府警察局道路交通事故當事人登記聯單、車籍查詢單
    、車輛詳細資料報表（見警卷第18至25頁）及監視器翻拍照
    片與現場照片共14張（見警卷第27至32頁）等在卷可資，足
    認被告之任意性自白與事實相符，堪為論罪科刑之依據；本
    件事證明確，被告犯行堪以認定，應依法論科。
三、核被告所為係犯刑法第185 條之4 之駕駛動力交通工具肇事
    致人傷而逃逸罪。又被告曾受如事實欄所載之刑執行完畢
    ，有臺灣高等法院被告前案紀錄表可稽，其於有期徒刑執行
    完畢後之5 年以內，故意犯本件有期徒刑以上之罪，為累犯
    ，應依法加重其刑。又查被告因一時疏忽肇事，惟僅造成被
    害人蔡明瑜左手肘及左下肢挫傷等傷害，傷勢尚屬輕微，被
    告肇事後逃逸，固屬非是，惟被告於偵審中對上揭犯行均坦
    承不諱，態度良好，事後並與蔡明瑜成立和解，此有和解書
    1 份（見本院卷第15頁）附卷可稽；而被告本件所犯之罪法
    定本刑為6 月以上5 年以下有期徒刑，於依累犯之規定加重
    其刑後，被告將無易科罰金之利益，衡其犯罪情狀尚屬輕微
    ，縱宣告法定最低度刑期，猶嫌過重，在客觀上顯堪憫恕而
    足以引起一般之同情，爰依刑法第59條之規定減輕其刑，並
    依法先加後減之。爰審酌被告駕車肇事後，明知被害人倒地
    受有傷害，竟未報警處理，亦未留在現場協助救助傷者，即
    自行離開肇事現場，罔顧被害者之生命安全，惡性非輕，惟
    被害人所受之傷害程度輕微，被告犯後坦承犯行，並與被害
    人達成和解、學歷為國中肄業、現以臨時工為業（此業據被
    告供陳在卷，見本院卷第23頁）等一切情狀，量處如主文所
    示之刑，並諭知易科罰金之折算標準。
據上論斷，應依刑事訴訟法第273 條之1 第1 項、第299 條第1
項前段，刑法第185 條之4 、第47條第1 項、第59條、第41條第
1 項前段，判決如主文。
本案經檢察官林圳義到庭執行職務。
中    華    民    國    99    年    12    月    17    日
                  刑事第二庭    法  官  薛侑倫
以上正本證明與原本無異。
如不服本判決應於收受判決後10日內向本院提出上訴書狀，並應
敘述具體理由；其未敘述上訴理由者，應於上訴期間屆滿後20日
內向本院補提理由書（均須按他造當事人之人數附繕本）「切勿
逕送上級法院」。
中    華    民    國    99    年    12    月    17    日
                                書記官  邱郁芸
附錄本件論罪科刑法條：
中華民國刑法第185條之4
（肇事遺棄罪）
駕駛動力交通工具肇事，致人死傷而逃逸者，處6 月以上5 年以
下有期徒刑。

司法院資訊處製作；財團法人民間司法改革基金會備份。
